【裁判字號】    88,上易,5080
【裁判日期】    890119
【裁判案由】    毒品危害防制條例
【裁判全文】
臺灣高等法院刑事判決                          八十八年度上易字第五八號
    上  訴  人  臺灣板橋地方法院檢察署檢察官
    被      告  甲○○
右上訴人因被告違反毒品危害防制條例案件，不服臺灣板橋地方法院八十八年度易字
第三一五四號，中華民國八十八年九月三十日第一審判決（起訴案號：臺灣板橋地方
法院檢察署八十七年度偵字第二０三一五號）提起上訴，本院判決如左：
    主  文
原判決撤銷。
本件公訴不受理。
    理  由
一、公訴意旨略以：被告甲○○前因施用第二級毒品安非他命案件，經臺灣板橋地方
    法院以八十七年度毒聲字第七七一號（聲請簡易判決處刑書誤載為七七號）裁定
    送觀察、勒戒後，無繼續施用毒品之傾向，而由臺灣板橋地方法院檢察署檢察官
    於八十七年九月一日以八十七年度偵字第二０九八號處分不起訴確定。詎被告甲
    ○○又基於概括之犯意，自民國（下同）八十七年九月二日起至同年九月十二日
    晚上八時許止，連續在臺北縣樹林市○○街一五八巷三十五號等地，施用第二級
    毒品安非他命多次。嗣於八十八年九月十三日凌晨零時二十分許，經警在上址為
    警查獲，並扣得非其所有之安非他命一小包（淨重０．三公克），甲○○復經臺
    灣板橋地方法院以八十七年度毒聲字第二００四號裁定送觀察、勒戒後，仍有繼
    續施用毒品之傾向，因認被告涉犯毒品危害防制條例第十條第二項罪嫌云云。
二、按不起訴處分確定者，對於同一案件非有刑事訴訟法第二百六十條所列各款之情
    形，不得再行起訴，刑事訴訟法第二百六十條定有明文。又同一案件曾經不起訴
    處分而違背刑事訴訟法第二百六十條之規定再行起訴者，應諭知不受理之判決，
    同法第三百零三條第四款亦有明文。
三、查被告甲○○前於八十六年十一月間至八十七年一月十三日止因施用第二級毒品
    安非他命案件，經臺灣板橋地方法院以八十七年度毒聲字第七七一號裁定送觀察
    、勒戒後，無繼續施用毒品之傾向，而由臺灣板橋地方法院檢察署檢察官於八十
    七年九月一日以八十七年度偵字第二０九八號處分不起訴，該不起訴處分書並於
    八十八年十月二日對外公告，並已確定在案，有臺灣板橋地方法院檢察署函一件
    在卷可按，而具有形式上的確定力。而本件被告甲○○在八十七年九月二日起至
    同年九月十二日晚上八時許止，連續施用第二級毒品安非他命之事實，與上開已
    不起訴處分確定部分之犯行，時間緊接，手法相似，且所犯為同一犯罪構成要件
    之罪名，為連續犯，為裁判上一罪關係，自為該不起訴處分效力所及。茲公訴人
    對於同一案件，違背刑事訴訟法第二百六十條之規定再行起訴，自應諭知不受理
    之判決，原審法院未詳細調查公訴事實是否為前開不起訴處分效力所及，遽以論
    罪科刑，尚嫌速斷，檢察官上訴意旨雖未指摘及此，惟原判決既有可議，自應由
    本院撤銷改判，並依刑事訴訟法第三百零三條第四款諭知不受理之判決。
四、被告經合法傳喚無正當理由不到庭，爰不待其陳述，逕行判決。
據上論斷，應依刑事訴訟法第三百六十九條第一項前段、第三百六十四條、第三百七
十一條、第三百零三條第四款，判決如主文。
本案經檢察官沈明彥到庭執行職務。
中      華      民      國    八十九    年      一      月     十九     日
                              臺灣高等法院刑事第二十二庭
                                  審判長法  官  童  有  德
                                        法  官  林  文  舟
                        法  官  胡  方  新
右正本證明與原本無異。
不得上訴。
                                        書記官  秦  慧  榮
中      華      民      國    八十九    年      一      月     二十一   日


司法院資訊處製作；財團法人民間司法改革基金會備份。
